【裁判字號】    99,易緝,53
【裁判日期】    990430
【裁判案由】    贓物
【裁判全文】
臺灣高雄地方法院刑事判決              99年度易緝字第53號
公  訴  人  臺灣桃園地方法院檢察署檢察官
被      告  丙○○
上列被告因贓物案件，經檢察官提起公訴（97年度偵字第26081
號），本院判決如下：
    主  文
丙○○收受贓物，累犯，處有期徒刑陸月，如易科罰金，以新台
幣壹仟元折算壹日。
    事  實
一、丙○○前因竊盜案件，經臺灣臺北地方法院以83年易字第31
    29號判處有期徒刑6 月確定；因竊盜案件，經本院以83年易
    字第6492號判處有期徒刑1 年確定；因違反懲冶盜匪條例案
    件，經本院以84年訴字1768號判處有期徒刑10年確定；因竊
    盜案件，經本院以90年易緝字第114 號判處有期徒刑7 月確
    定；因公共危險案件，經本院以90年交訴字206 號分別判處
    有期徒刑2 月、8 月確定；因偽造文書案件，經本院以90年
    訴字2826號判處有期徒刑1 年2 月確定，上開各罪經減刑及
    更定執行刑後，甫於民國96年11月25日縮刑期滿執行完畢。
    詎其仍不知悔改，明知姓名年籍不詳綽號「阿全」之成年男
    子，於97年4 月15日中午，在高雄市○○路所交付之摩托羅
    拉牌，型號V3，序號000000000000000 號行動電話（下稱系
    爭行動電話，該行動電話原係甲○○所有，於97年4 月10日
    上午8 時許，在位於高雄市前金區○○○路68號「大同醫院
    」6 樓6327號病房，遭不詳之人竊取），係來路不明之贓物
    ，竟基於收受贓物之犯意，予以收受，並於當天持系爭行動
    電話至乙○○所開設之穎龍電訊科技有限公司，以新台幣（
    下同）1,300 元之代價，出售予該公司，後再由該公司於97
    年4 月底5 月初某日，將系爭行動電話以3,200 元之代價，
    出售予莊成功，待莊成功將其所申辦之0000000000號行動電
    話SIM 卡插入系爭行動電話使用後，為警循線查獲。
二、案經高雄市政府警察局前鎮分局報請臺灣高雄地方法院檢察
    署呈請臺灣高等法院檢察署令轉臺灣桃園地方法院檢察署檢
    察官偵查起訴，並由臺灣桃園地方法院判決本件管轄錯誤，
    移送本院審理，本院判決如下：。
    理  由
一、證據能力之判斷：
    按被告以外之人於審判外之言詞或書面陳述，除法律有規定
    者外，依刑事訴訟法第159 條第1 項之規定，雖不得作為證
    據，但依同法第159 條之5 規定，經當事人於審判程序同意
    作為證據，法院審酌該言詞陳述或書面陳述作成時之情況，
    認為適當者，仍得作為證據，且如當事人、代理人或辯護人
    於法院調查證據時，知有上開不得為證據之情形，而未於言
    詞辯論終結前聲明異議者，視為有前項之同意。而本件關於
    證人甲○○、乙○○、莊成功於警詢中之陳述，被告丙○○
    於本院行準備程序時，均表示對於證據能力沒有意見（詳本
    院99年度審易緝字第20號卷第24頁），且被告亦未於本院審
    理過程中聲明異議，本院審酌上開陳述作成時之情況均屬正
    常，且與本案相關之待證事實具有關連性，因認上開證據均
    具有證據能力。
二、訊據被告丙○○對於上開犯罪事實均坦承不諱，核與證人即
    系爭行動電話所有人甲○○、證人即收購系爭行動電話之穎
    龍電訊科技有限公司負責人乙○○、證人即向穎龍電訊科技
    有限公司購買系爭行動電話者莊成功所證大致相符（詳警卷
    第1 至9 頁、偵查卷第6 至7 頁），且有扣押筆錄、贓物認
    領保管單各1 份、通聯調閱查詢單2 份、通訊電子產品讓渡
    切結書1 份附卷可稽（詳警卷第12至15頁、第17至21頁、第
    27 頁 ），所承堪信為真實，則依被告所供並參酌上開證據
    ，本件事證明確，被告確有如事實欄所載之收受贓物犯行，
    應可認定。
三、論罪科刑：
    核被告所為，係犯刑法第349 條第1 項之收受贓物罪。被告
    前有如事實欄所載之犯罪、判刑及執行情形，有臺灣高等法
    院被告全國前案紀錄表1 份附卷可稽（詳本院卷第8 至25頁
    ），其於上開有期徒刑執行完畢5 年內，故意再犯本件有期
    徒刑以上之罪，為累犯，應依法加重其刑。爰審酌被告不思
    循正當途徑賺取財富，竟為貪圖小利，明知姓名年籍不詳綽
    號「阿全」之成年男子所交付之系爭行動電話，係來源不明
    之物，仍收受之，並加以出售，助長竊賊氣焰，增加原所有
    人追回失物之困難度，惟坦承犯行、態度尚可，系爭行動電
    話業已返還，被害人所受損害較小，被告前有如事實欄所載
    之犯罪紀錄，本件發生後之97年10月10日，並於台北市馬偕
    紀念醫院另竊取他人之物，經法院判處有期徒刑1 年確定，
    有上開臺灣高等法院被告全國前案紀錄表及裁判書查詢資料
    附卷可稽（詳本院卷第22頁反面、第45至46頁），素行非佳
    等一切情狀，量處如主文所示之刑及易科罰金之折算標準，
    以資懲儆。
據上論斷，應依刑事訴訟法第299 條第1 項前段，刑法第349 條
第1 項、第47條第1 項、第41條第1 項前段，刑法施行法第1 條
之1 ，判決如主文。
本案經檢察官張志杰到庭執行職務。
中    華    民    國    99    年    4     月    30    日
                  刑事第六庭    法  官  鄭峻明
以上正本證明與原本無異。
如不服本判決應於收受判決後10日內向本院提出上訴書狀，並應
敘述具體理由。其未敘述上訴理由者，應於上訴期間屆滿後20日
內向本院補提理由書(均須按他造當事人之人數附繕本)「切勿逕
送上級法院」。
中    華    民    國    99    年    4     月    30    日
                                書記官  吳韻芳
附錄論罪科刑法條：
刑法第349條
收受贓物者，處3年以下有期徒刑、拘役或5百元以下罰金。
搬運、寄藏、故買贓物或為牙保者，處5 年以下有期徒刑、拘役
或科或併科1 千元以下罰金。
因贓物變得之財物，以贓物論。

司法院資訊處製作；財團法人民間司法改革基金會備份。
